# 请教各位大神，专门借款利息资本化及利息计提

提问人：XYMHXXQW 时间：2019-12-26 08:05:12
请教各位大神，一个 PPP项目公司，目前正在建设，建设开始后从银行借入专门借款 1 个亿，每个季度 20 号支付利息。到 12 月底计提了 12 月21 日--12 月 31 日的利息费用，计提的这部分在今年要进行资本化吗？
来年实际付利息时和计提的不一样怎么处理？

回答人：chenyiwei
1 、在现行的收入准则（ 2006 版）下，如果该PPP 项目日后形成无形资产，则这部分对应的专门借款利息在建设期间内可以资本化；如果形成金融资产，则不可资本化。日后执行 2017 版收入准则后，都不可以再资本化。
5503 、陈版请进：同一控制合并追溯调整时，以前年度被合并方对原股东的分红如何处理？目录2 、年末最后 11 天利息的资本化，应与其余 354 天对应的利息支出一样处理。
3 、首先应尽量避免出现利息计提与最后支付金额不一致的情况（交易费用等 “利息折价” 因素的影响除外）。如果最终有差异，首先检查前期计提是否存在差错，如有差错则进行更正处理；如不属于差错的，调整结算期间的利息支出。